---
output : html_document
---

## 0. Load libraries and data

```{r setup, include=FALSE}
knitr::opts_chunk$set(echo = TRUE, warning = FALSE)
# directory one up
knitr::opts_knit$set(root.dir = "../../")
```

```{r library, echo = FALSE, include = FALSE}
library(tidyverse)
library(patchwork)
library(R2jags)
library(boot)

library(sf)
library(geodata)
library(ggspatial)
library(factoextra)
library(corrplot)
library(PCAmixdata)
```

```{r data, echo = FALSE}
# load data
Mysp = c("ABIBAL", "ACERUB", "ACESAC", "BETALL",
    "PICMAR", "PICGLA", "BETPAP", "POPTRE")
load("data/full_data.RData")
full_data <- full_data %>%
    mutate(n_perturb = is_logging + is_partial_logging + is_logging_pr + is_burn + is_outbreak) # nolint: line_length_linter.
full_data1 <- full_data %>%
    filter(sp_code == "ACERUB")
placette_mes <- readRDS("data/data/placette_mes.RDS") %>% select(id_pe_mes, version)
colnames(placette_mes) <- c("id_pe_mes", "inventaire")

full_data <- full_data %>% filter(sp_code %in% Mysp) %>%
    left_join(placette_mes %>% select(id_pe_mes,inventaire), by = "id_pe_mes") %>%
    ungroup() %>%
    # version : selectionner la premiere lettre
    mutate(inventaire = substr(inventaire, 1, 1))
```

```{r}
ggplot(full_data %>% filter(dom_bio == 4)) +
    geom_density(aes(x = epmatorg))
```

```{r}
full_data %>% 
ggplot(aes(x = longitude, y = latitude, color = factor(presence_gaule))) +
    geom_point(a = 0.5) +
    scale_color_manual(values = c("0" = "grey", "1"="green")) +
    facet_wrap(~sp_code)
```

```{r}
ggplot(full_data , aes(x = ph_humus)) +
    geom_density()
```

```{r}
full_data %>% filter(sp_code == "ACERUB", dom_bio == 4, longitude < -73) %>%
    ggplot(aes(x= latitude, y = an_meanT)) +
    geom_point() +
    geom_smooth(method = "lm", se = FALSE)
library(sf) 
full_data <- st_as_sf(full_data, coords = c("longitude", "latitude"), crs = 4326)
```

# 1. Placette data

Figure des placettes

```{r}
# download maps
us <- gadm(country = "US", level = 0, path = "data/raw_data/map_base/")
can <- gadm(country = "CAN", level = 1, path = "data/raw_data/map_base/")

# us
us <- st_as_sf(us)
us_prj <- st_transform(us, 32188)
us_prj <- st_transform(us, st_crs("+proj=laea +lat_0=30 +lon_0=-95"))
us_simple_prj <- st_simplify(us_prj, dTolerance = 500, preserveTopology = F)

# canada
can <- st_as_sf(can)
can_prj <- st_transform(can, 32188)
#can_prj <- st_transform(can, st_crs("+proj=laea +lat_0=30 +lon_0=-95"))
can_simple_prj <- st_simplify(can_prj, dTolerance = 800, preserveTopology = F)
# quebec
qc <- can_simple_prj %>% subset(NAME_1 %in% c("Québec"))
qc_neigh <- can_simple_prj %>% subset(NAME_1 %in% c("Ontario", "New Brunswick",
    "Newfoundland and Labrador", "Nova Scotia", "Manitoba"))

zone <- st_read("data/raw_data/PEP_GPKG/PEP.gpkg", layer = "classi_eco_pe")
pep_xy <- st_read("data/raw_data/PEP_GPKG/PEP.gpkg", layer = "placette")
pep_xy <- pep_xy %>%
  left_join(zone %>% select(id_pe, dom_bio), by = "id_pe")
pep_xy_prj <- st_transform(pep_xy, 32188)
#pep_xy_prj <- st_transform(pep_xy, st_crs("+proj=laea +lat_0=30 +lon_0=-95"))
pep_xy_prj <- pep_xy_prj %>% mutate(
    dom_bio = factor(dom_bio, levels = c(1:8),
    labels = c("Sugar maple-hickory stand", "Basswood maple stand",
        "Yellow birch maple stand", "Yellow birch fir stand",
        "White birch fir stand", "Spruce-moss stand",
        "Lichen spruce stand", "Forest tundra")))
my_placette <- pep_xy_prj %>%
  filter(id_pe %in% full_data$id_pe)

ggplot() + 
    geom_sf(data = can) +
    geom_sf(data = qc, color = "black") +
    geom_sf(data = us, fill = "darkgrey") +
    annotate(geom = "text", x = -73, y = 54, label = "CANADA",
        color = "black", size = 6) +
    annotate(geom = "text", x = -72, y = 44, label = "UNITED STATES",
        color = "black", size = 6) +
    annotate(geom = "text", x = -71, y = 53, label = "Quebec",
        color = "black", size = 6)+
    geom_sf(data = pep_xy_prj, aes(fill = dom_bio), size = 0.5) +
    geom_sf(data = my_placette, aes(color = "black"), size = 0.5) +
    #annotation_scale(location = "bl", width_hint = 0.5) +
    #changer les couleurs
    coord_sf(xlim = c(-80, -55), ylim = c(43, 55)) +
    theme_bw()
```

# 2. Visualisation final data

```{r}
ggplot(full_data %>% filter(presence_gaule==1)) +
    geom_bar(aes(x = sp_code))
```

## 2.2 Disturbances

### 2.2.1 Number of observation per disturbance

```{r}
full_data1 %>%
    summarise(
            n_logging = sum(is_logging),
            n_partial_logging = sum(is_partial_logging),
            n_logging_pr = sum(is_logging_pr),
            n_burn = sum(is_burn),
            n_outbreak = sum(is_outbreak),
            # et les autres
            n_noperturb = n() - n_logging - n_partial_logging - 
                n_logging_pr - n_burn - n_outbreak
            # nb id_pe pour chaque perturbation
            #n_logging_id = length(unique(id_pe[is_logging == 1])),
            #n_partial_logging_id = length(unique(id_pe[is_partial_logging == 1])), # nolint: line_length_linter.
            #n_logging_pr_id = length(unique(id_pe[is_logging_pr == 1])),
            #n_burn_id = length(unique(id_pe[is_burn == 1])),
            #n_outbreak_id = length(unique(id_pe[is_outbreak == 1])),
            #n_noperturb_id = length(unique(id_pe[n_perturb == 0]))
            ) %>%
    gather(key = "perturb", value = "n") %>%
    ggplot(aes(x = perturb, y = n)) +
    geom_col() +
    theme_bw() +
    labs(title = "Nombre de perturbations")
```

### 2.2.2 Observation by date of disturbance

```{r}
full_data %>% 
  filter(is_logging == 1) %>%
  ggplot(aes(x = logging)) +
  geom_histogram() +
  theme_bw() +
  labs(title = "Date des perturbations de logging") +
  ylim(0,200) +
full_data %>% 
  filter(is_logging_pr == 1) %>%
  ggplot(aes(x = logging_pr)) +
  geom_histogram() +
  theme_bw() +
  labs(title = "Date des perturbations de logging_pr") +
  ylim(0,200) +
full_data %>%
    filter(is_partial_logging == 1) %>%
    ggplot(aes(x = partial_logging)) +
    geom_histogram() +
    theme_bw() +
    labs(title = "Date des perturbations de partial_logging") +
    ylim(0,200) +
full_data %>%
    filter(is_burn == 1) %>%
    ggplot(aes(x = burn)) +
    geom_histogram() +
    theme_bw() +
    labs(title = "Date des perturbations de burn") +
    ylim(0,200) +
full_data %>%
    filter(is_outbreak == 1) %>%
    ggplot(aes(x = outbreak)) +
    geom_histogram() +
    theme_bw() +
    labs(title = "Date des perturbations de outbreak") +
    ylim(0,200)
```

# 3. Preliminary analyses


## 3.1. PCA soil

```{r}
env_data <- st_read("data/raw_data/PEP_GPKG/PEP.gpkg", layer = "station_sol") %>% filter(no_mes == 1)
```

```{r}
split <- splitmix(env_data %>% select(-id_pe, -no_mes, -id_pe_mes))
X1 <- split$X.quanti
X2 <- split$X.quali
res.pcamix <- PCAmix(X.quanti=X1, X.quali=X2,rename.level=TRUE,
                     graph=FALSE)
```

```{r}
par(mfrow=c(2,2))
plot(res.pcamix,choice="ind",coloring.ind=X2$houses,label=FALSE,
      posleg="bottomright", main="Observations")
plot(res.pcamix,choice="levels",xlim=c(-1.5,2.5), main="Levels")
plot(res.pcamix,choice="cor",main="Numerical variables")
plot(res.pcamix,choice="sqload",coloring.var=T, leg=TRUE,
     posleg="topright", main="All variables")
```

## 3.2. PCA climat

```{r}
pep_xy = readRDS("data/data/pep_xy.RDS")
bioclim <- readRDS("data/bioclim.RDS") %>%
    mutate(year = as.numeric(year)) %>%
    filter(year < 2019) %>%
    left_join(data.frame(pep_xy) %>% select(id_pe, latitude, longitude))
res.pca <- bioclim %>% select(-id_pe, -year, -geometry, -dom_bio) %>% prcomp()
```

```{r, fig.height = 10, fig.width = 10}
p1 <- res.pca %>% fviz_pca_var()
p2 <- fviz_screeplot(res.pca, addlabels = TRUE) +
    labs(y = "dim explain(%)")
p3 <- fviz_contrib(res.pca, choice = "var", axes = 1, top = 5) +
    labs(title = "DIM 1")
p4 <- fviz_contrib(res.pca, choice = "var", axes = 2, top = 5) +
    labs(title = "DIM 2")

(p1/p2+ plot_layout(heights = c(2, 1))| (p3/p4)) + plot_layout(width = c(2, 1))
```

```{r, echo = TRUE}
bioclim %>% select(gdd_3,gdd_4, an_meanT, an_minT, an_maxT, cmi_sum, year, latitude, longitude) %>% cor() %>% corrplot()
```

## 3.3. Climat sur les données

```{r}
full_data1 %>% select(longitude, latitude, altitude, year_measured, an_meanT, cmi_sum) %>% cor() %>% corrplot()
```

```{r}
ggplot(full_data1) +
    geom_point(aes(x = longitude, y = latitude, color = an_meanT)) +
    theme_bw() +
    labs(title = "Temperature des parcelles")
ggplot(full_data1) +
    geom_point(aes(x = year_measured, y = latitude, color = an_meanT)) +
    theme_bw() +
    labs(title = "Temperature des parcelles")
library(lme4)
library(lmerTest)
model <- lmer(an_meanT ~ year_measured + latitude + longitude + altitude + (1|id_pe), data = full_data1)
summary(model)
```

# 4. BAsal area and perturbations

```{r}
plot_BA <- function(perturb, ba = "tree_ba"){
    full_data1 %>%
        filter(get(paste0("is_",perturb)) == 1) %>%
        ggplot(aes(y = get(ba), x = get(perturb))) +
        geom_point() +
        theme_bw() +
        labs(title = paste0("BA vs date de ", perturb)) +
        #geom_hline(yintercept = mean_ba_noperturb, color = "red", linetype = "dashed") +
        geom_smooth(method = "lm")
}
```
```{r}
plot_BA("logging") +
plot_BA("partial_logging") +
plot_BA("logging_pr") +
plot_BA("burn") +
plot_BA("outbreak")
```

# 4. Posterior analyses  

Faire les figures pour voir les chengements effectif des composition de 
communautés des stades juvéniles

```{r}

# Faire un tableau avec les moyennes de presence_gaule pour chaque perturbation
# et pour chaque espèce
Mysp = c("ABIBAL", "ACERUB", "ACESAC", "BETALL",
    "PICMAR", "PICGLA", "BETPAP", "POPTRE")
# 10 ans après et 25 ans après
# moyenne sur 8 à 12 et 23 à 27
# pour burn : faire une moyenne à 75 ans
full_data %>%
    group_by(sp_code, have_been_species) %>%
    summarise(noperturb = mean(presence_gaule[n_perturb == 0]),
            nb_noperturb = sum(n_perturb == 0),
            loggingAT10 = mean(presence_gaule[is_logging == 1 & logging %in% 5:15]),
            nb_loggingAT10 = sum(is_logging == 1 & logging %in% 5:15),
            partial_loggingAT10 = mean(presence_gaule[is_partial_logging == 1 & partial_logging %in% 5:15]),
            nb_partial_loggingAT10 = sum(is_partial_logging == 1 & partial_logging %in% 5:15),
            logging_prAT10 = mean(presence_gaule[is_logging_pr == 1 & logging_pr %in% 5:15]),
            nb_logging_prAT10 = sum(is_logging_pr == 1 & logging_pr %in% 5:15),
            burnAT10 = mean(presence_gaule[is_burn == 1 & burn %in% 5:15]),
            nb_burnAT10 = sum(is_burn == 1 & burn %in% 5:15),
            outbreakAT10 = mean(presence_gaule[is_outbreak == 1 & outbreak %in% 5:15]),
            nb_outbreakAT10 = sum(is_outbreak == 1 & outbreak %in% 5:15),
            loggingAT25 = mean(presence_gaule[is_logging == 1 & logging %in% 20:30]),
            nb_loggingAT25 = sum(is_logging == 1 & logging %in% 20:30),
            partial_loggingAT25 = mean(presence_gaule[is_partial_logging == 1 & partial_logging %in% 20:30]),
            nb_partial_loggingAT25 = sum(is_partial_logging == 1 & partial_logging %in% 20:30),
            logging_prAT25 = mean(presence_gaule[is_logging_pr == 1 & logging_pr %in% 20:30]),
            nb_logging_prAT25 = sum(is_logging_pr == 1 & logging_pr %in% 20:30),
            burnAT25 = mean(presence_gaule[is_burn == 1 & burn %in% 20:30]),
            nb_burnAT25 = sum(is_burn == 1 & burn %in% 20:30),
            burnAT75 = mean(presence_gaule[is_burn == 1 & burn %in% 70:80]),
            nb_burnAT75 = sum(is_burn == 1 & burn %in% 70:80),
            outbreakAT25 = mean(presence_gaule[is_outbreak == 1 & outbreak %in% 20:30]),
            nb_outbreakAT25 = sum(is_outbreak == 1 & outbreak %in% 20:30)) %>%
    pivot_longer(cols = c(-sp_code, -have_been_species), names_to = "perturb", values_to = "mean") %>%
    # séparer la colonne perturb en deux colonnes avec : la perturb et le temps
    # (10 ou 25) attention il y a d'autres _ dans les noms de perturbations
    separate(perturb, c("perturb", "time"), sep = "AT") -> moy_perturb

# récupérer les lignes ou perturb commence par nb
moy_perturb %>% filter(str_detect(perturb, "nb")) -> nb_perturb
# supprimer le nb_ de perturb
nb_perturb %>% mutate(perturb = str_remove(perturb, "nb_")) -> nb_perturb
# renommer mean en nb
nb_perturb %>% rename(nb = mean) -> nb_perturb
# supprimer les lignes ou perturb commence par nb de moy_perturb
moy_perturb %>% filter(!str_detect(perturb, "nb")) -> moy_perturb
# joindre les deux dataframes
moy_perturb %>% left_join(nb_perturb, by = c("sp_code", "perturb", "time", "have_been_species")) -> moy_perturb
# change time == NA en 0
moy_perturb %>% mutate(time = ifelse(is.na(time), 0, time)) -> moy_perturb

ggplot(moy_perturb %>% filter(nb>=10, have_been_species == 1),aes(x = time, y = mean, fill = perturb)) +
# same binwidth for all even inside a dodge
    geom_col(position = position_dodge2(width = 0.9, preserve = "single")) +
    theme_bw() +
    labs(title = "Moyenne de présence de gaules pour chaque perturbation") +
    facet_wrap(~sp_code)
ggplot(moy_perturb %>% filter(nb>=10, have_been_species == 0),aes(x = time, y = mean, fill = perturb)) +
# same binwidth for all even inside a dodge
    geom_col(position = position_dodge2(width = 0.9, preserve = "single")) +
    theme_bw() +
    labs(title = "Moyenne de présence de gaules pour chaque perturbation") +
    facet_wrap(~sp_code)
```

```{r}
full_data %>% filter(is_logging == 1, is_species == 1) %>% group_by(sp_code) %>% select(sp_code, presence_gaule) %>% summarise(mean(presence_gaule))
full_data %>% filter(is_logging == 1, is_species == 0) %>% group_by(sp_code) %>% select(sp_code, presence_gaule) %>% summarise(mean(presence_gaule))
full_data %>% filter(n_perturb == 0, is_species == 1) %>% group_by(sp_code) %>% select(sp_code, presence_gaule) %>% summarise(mean(presence_gaule))
full_data %>% filter(n_perturb == 0, is_species == 0) %>% group_by(sp_code) %>% select(sp_code, presence_gaule) %>% summarise(mean(presence_gaule))
```

# carte des données de présence par espece et pas decennies 


Ce serait mieux de faire ça avec les inventaires 
ET après je peux séparer les epèces entre boreale tempere et pionniere 
et sous bois (j'en profite pour donner leurs specificite)
Est ce que la map je la ferais pour tous les dom_bio ? 
    ou juste pour les 3 dom_bio ? ou que pour le 4 ?

Dedans :
UNe carte par espece
une carte par decennies
un point par parcelle
couleur en fonction de la presence de l'espece
gris si pas mesuré dans la decennie

```{r}
# Make data
data <- full_data %>% 
    select(sp_code, dom_bio,presence_gaule,all_cl, id_pe, latitude, longitude, inventaire) %>%
    group_by(sp_code, dom_bio,id_pe, longitude, latitude, inventaire) %>% 
    summarise(presence_gaule = mean(presence_gaule), all_cl = mean(all_cl)) %>%
    mutate(inventaire = ifelse(inventaire == 1, 2, inventaire))

# rename inventaire 2 : 1&2nd inventory (1970-1980)
# rename inventaire 5 : 5th inventory (2000-2010)
data <- data %>% mutate(inventaire = ifelse(inventaire == 2, "1&2nd inventory (1970-1980)", "5th inventory (2000-2010)"))
# rename les espèces : avec le nom latin en A. sp.
data <- data %>% mutate(sp_code = case_when(sp_code == "ABIBAL" ~ "A. balsamea",
                                            sp_code == "ACESAC" ~ "A. saccharum",
                                            sp_code == "ACERUB" ~ "A. rubrum",
                                            sp_code == "BETPAP" ~ "B. papyrifera",
                                            sp_code == "BETALL" ~ "B. alleghaniensis",
                                            sp_code == "PICGLA" ~ "P. glauca",
                                            sp_code == "PICMAR" ~ "P. mariana",
                                            sp_code == "POPTRE" ~ "P. tremuloides",))

# Make the map
p1 <- ggplot(data = data %>% filter(
    inventaire %in% c("1&2nd inventory (1970-1980)","5th inventory (2000-2010)"),
    sp_code %in% c("A. balsamea","P. glauca","P. mariana")),
    aes(x = longitude, y = latitude, color = log(all_cl))) +
    geom_point(size = 0.6) +
    facet_grid(sp_code~inventaire, switch = "y") +
    scale_color_gradient(low = "#fffb00", high = "red", na.value = "#bebebe50", limits = c(0,5.25)) +
    scale_y_continuous(position = "right") +
    theme_bw() +
    theme(
        strip.text = element_text(
          size = 12,
          color = "#656565"),
        strip.background = element_blank(),
        strip.placement = "outside",
        strip.text.y = element_text(face = "italic"))
p2 <- ggplot(data = data %>% filter(
    inventaire %in% c("1&2nd inventory (1970-1980)","5th inventory (2000-2010)"),
    sp_code %in% c("A. rubrum","A. saccharum","B. alleghaniensis")),
    aes(x = longitude, y = latitude, color = log(all_cl))) +
    geom_point(size = 0.6) +
    facet_grid(sp_code~inventaire, switch = "y") +
    scale_color_gradient(low = "#fffb00", high = "red", na.value = "#bebebe50", limits = c(0,5.25)) +
    scale_y_continuous(position = "right") +
    theme_bw() +
    theme(
        strip.text = element_text(
          size = 12,
          color = "#656565"),
        strip.background = element_blank(),
        strip.placement = "outside",
        strip.text.y = element_text(face = "italic"))
    
p3 <- ggplot(data = data %>% filter(
    inventaire %in% c("1&2nd inventory (1970-1980)","5th inventory (2000-2010)"),
    sp_code %in% c("B. papyrifera", "P. tremuloides")),
    aes(x = longitude, y = latitude, color = log(all_cl))) +
    geom_point(size = 0.6) +
    facet_grid(sp_code~inventaire, switch = "y") +
    scale_color_gradient(low = "#fffb00", high = "red", na.value = "#bebebe50", limits = c(0,5.25)) +
    theme_bw() +
    scale_y_continuous(position = "right") +
    theme(
        strip.text = element_text(
          size = 12,
          color = "#656565"),
        strip.background = element_blank(),
        strip.placement = "outside",
        strip.text.y = element_text(face = "italic"))
    

p2 + labs(title = "Temperate") +
(p1 + labs (title ="Boreal")  + plot_layout(guides = "keep")) +
p3 + labs(title = "Pioneer")+ 
plot_layout(ncol = 2, heights = c(3,2), guides = "collect")


# Make the map
p1 <- ggplot(data = data %>% filter(dom_bio == 4,
    !sp_code %in% c("ACESPI", "PINBAN")),
    aes(x = longitude, y = latitude, color = log(all_cl))) +
    geom_point(size = 2) +
    facet_grid(sp_code~inventaire) +
    theme_bw() +
    scale_color_gradient(low = "#fffb00", high = "red", na.value = "#bebebe50")
ggsave(p1, file="Plot_4.png", width=30, height=60, units = "cm", dpi=500)

full_data %>%
    filter(sp_code == "ABIBAL", inventaire %in% c(1,2)) %>%
    pull(id_pe) %>% unique() %>% length()
```

# ET en stats ?

longitude de la moyenne de presence
distribution de la biomasse en fonction de la latitude
```{r}
library(broom.mixed)
library(glmmTMB)

stat_data <- data.frame()
for (sp in Mysp){
    stat_data <- rbind(stat_data,
        data.frame(tidy(glmmTMB(presence_gaule ~ latitude_sc*year_measured_sc + (1|id_pe),
    data = full_data %>% filter(sp_code == sp, dom_bio == 4), family = "binomial")),
            sp))
}
# significativite et positivité de la pente
stat_df <- stat_data %>% mutate(
    significatif = case_when(
        p.value < 0.001 ~ "***",
        p.value < 0.01 ~ "**",
        p.value < 0.05 ~ "*",
        p.value < 0.1 ~ ".",
        TRUE ~ "ns"
    )) %>%
    # round estimate à 2 chiffres
    mutate(estimate = round(estimate, 2)) %>%
    # merge les colonnes estimate et significatif
    unite("estimate", c("estimate", "significatif"), sep = " ") %>%
    # virer std.error et statistic et p.value
    select(-std.error, -statistic, -p.value, -effect, -component, -group) %>%
    # povote la table pour avoir les espèces en colonne
    pivot_wider(names_from = sp, values_from = estimate) %>%
    select(- term) %>% t() %>%
    data.frame()
    # print la table en markdown


# change row names
colnames(stat_df) <- c("Intercept", "Latitude_pa", "Year_pa", "Latitude:Year_pa", "effet_random")
stat_df <- stat_df %>% select(-Intercept, -effet_random)

library(magick)
library(kableExtra)
library(knitr)

for(i in 1:nrow(stat_df)) {
    for (j in 1:ncol(stat_df)){
        # recuperer les 3 premiesr caracteres de la cellule
        value <- substr(stat_df[i, j], 1,3)
        if(value > 0 & grepl("\\*\\*\\*", stat_df[i, j])){
            stat_df[i, j] <- cell_spec(stat_df[i, j], 
                "html", color = "blue", bold = T)}
        else if(value < 0 & grepl("\\*\\*\\*", stat_df[i, j])){
            stat_df[i, j] <- cell_spec(stat_df[i, j], 
                "html", color = "red", bold = T)}
        else if(value > 0){
            stat_df[i, j] <- cell_spec(stat_df[i, j], 
                "html", color = "blue")}
        else if(value < 0){
            stat_df[i, j] <- cell_spec(stat_df[i, j], 
                "html", color = "red")}
}}

stat_df_pa <- stat_df
```


```{r}
# pareil pour la densité cad all_cl (nb de gaule)
stat_data <- data.frame()
for (sp in Mysp){
    stat_data <- rbind(stat_data,
        data.frame(tidy(glmmTMB(all_cl ~ latitude_sc*year_measured_sc + (1|id_pe),
    data = full_data %>% filter(sp_code == sp, presence_gaule == 1, dom_bio == 4), family = truncated_poisson)),
            sp))
}
# significativite et positivité de la pente
stat_df <- stat_data %>% mutate(
    significatif = case_when(
        p.value < 0.001 ~ "***",
        p.value < 0.01 ~ "**",
        p.value < 0.05 ~ "*",
        p.value < 0.1 ~ ".",
        TRUE ~ "ns"
    )) %>%
    # round estimate à 2 chiffres
    mutate(estimate = round(estimate, 2)) %>%
    # merge les colonnes estimate et significatif
    unite("estimate", c("estimate", "significatif"), sep = " ") %>%
    # virer std.error et statistic et p.value
    select(-std.error, -statistic, -p.value, -component, -effect, -group) %>%
    # povote la table pour avoir les espèces en colonne
    pivot_wider(names_from = sp, values_from = estimate) %>%
    select(- term) %>% t() %>%
    data.frame()
    # print la table en markdown

colnames(stat_df) <- c("Intercept", "Latitude", "Year", "Latitude:Year", "effet_random")
stat_df <- stat_df %>% select(-Intercept, -effet_random)

for(i in 1:nrow(stat_df)) {
    for (j in 1:ncol(stat_df)){
        # recuperer les 3 premiesr caracteres de la cellule
        value <- substr(stat_df[i, j], 1,3)
        if(value > 0 & grepl("\\*\\*\\*", stat_df[i, j])){
            stat_df[i, j] <- cell_spec(stat_df[i, j], 
                "html", color = "blue", bold = T)}
        else if(value < 0 & grepl("\\*\\*\\*", stat_df[i, j])){
            stat_df[i, j] <- cell_spec(stat_df[i, j], 
                "html", color = "red", bold = T)}
        else if(value > 0){
            stat_df[i, j] <- cell_spec(stat_df[i, j], 
                "html", color = "blue")}
        else if(value < 0){
            stat_df[i, j] <- cell_spec(stat_df[i, j], 
                "html", color = "red")}
}}
stat_df_ab <- stat_df
```

```{r}
colnames(stat_df_pa) <- c("Latitude_pa", "Year_pa", "Latitude:Year_pa")
colnames(stat_df_ab) <- c("Latitude_ab", "Year_ab", "Latitude:Year_ab")
stat_df_full <- cbind(stat_df_pa, stat_df_ab)
# arrange la table avec ordre perso
stat_df_full <- stat_df_full[c("ACERUB", "ACESAC", "BETALL", "POPTRE", "BETPAP", "ABIBAL", "PICGLA", "PICMAR"),]
# rename column species et en italic
stat_df_full <- stat_df_full %>% rownames_to_column("Species")
stat_df_full <- stat_df_full %>% 
mutate(Species = c("A. rubrum", "A.saccharum"," B. alleghaniensis",
    "P. tremuloides", "B. papyrifera", 
    "A. balsamea", "P. glauca"," P. mariana")) %>%
    mutate(Species = cell_spec(Species, "html", italic = T))

# mettre rownames dans la première colonne

# ajouter une premiere colonne avec : 3* "Temperate", 3* "Boreal" et 2* "Pionneer"
stat_df_full <- stat_df_full %>% mutate(
    Type = c(rep("Temperate", 3), rep("Pionneer", 2), rep("Boreal", 3))
)
# mettre cette colonne en premier
stat_df_full <- stat_df_full[c("Type", "Species", "Latitude_pa", "Year_pa", "Latitude:Year_pa", "Latitude_ab", "Year_ab", "Latitude:Year_ab")]
```


kable(stat_df_full[,2:8], 'html', booktabs =TRUE,escape = FALSE,
    col.names = c("  ","Latitude", "Year", "Latitude:Year","Latitude", "Year", "Latitude:Year")) %>%
    pack_rows(index = table(fct_inorder(stat_df_full$Type))) %>%
    kable_styling(bootstrap_options = "basic", full_width = T) %>%
    add_header_above(c("Species" = 1, "Presence" = 3, "Abundance" = 3))
        save_kable(file = "stat_table.png", zoom = 10)


# Augmentation diminution du nombre de gaule sur les placettes repetées

```{r}
# récuperer dat_rep les placettes qui apparaissent au moins 3 fois pour une seule espèce
id_rep <- full_data1 %>% 
    group_by(id_pe) %>% 
    filter(n() >= 3) %>% pull(id_pe)
data_rep <- full_data %>% filter(id_pe %in% id_rep) %>% ungroup()

# pour chaque id_pe faire une regression linéaire de la présence de gaule en fonction de la mesure
# récupérer le coefficient de la regression
# récupérer le p-value de la regression
# récupérer le r2 de la regression

# faire un dataframe avec les id_pe, les coefficients, les p-value et les r2
df_stat <- data_rep %>% 
    group_by(id_pe, sp_code) %>% 
    do(tidy(glm(all_cl ~ year_measured, data = ., family = "poisson"))) %>% 
    ungroup() %>%
    select(id_pe, sp_code, term, estimate, p.value) %>% 
    pivot_wider(names_from = term, values_from = c(estimate, p.value)) %>% 
    left_join(full_data %>% select(id_pe, latitude, longitude), all.x = TRUE) %>% unique()
    #unnest(cols = c(estimate, p.value)) %>%
    #rename(coef = estimate, p_value = p.value)

ggplot(data_rep , aes(x = year_measured, y = all_cl, color = id_pe)) +
    geom_point() +
    geom_smooth(method = "glm", method.args = list(family = "poisson"), se = FALSE) +
    facet_wrap(~sp_code) +
    theme_bw() +
    theme(legend.position = "none")
```


```{r}
ggplot(full_data, aes(x = longitude, y = latitude)) +
    geom_point(aes(color = an_meanT))
```


```{r}
ggplot(full_data) +
    geom_bar(aes(x = sp_code, fill = factor(is_species)), position = "fill")
```

```{r}
ggplot(full_data) +
    geom_point(aes(x = longitude, y = latitude, color = (ph_humus)))

ggplot(full_data) +
    geom_point(aes(x = an_meanT, y = epmatorg)) +
    geom_smooth(aes(x = an_meanT, y = epmatorg), method = "lm", se = FALSE)

ggplot(full_data) +
    geom_point(aes(x = latitude, y = (ph_humus))) +
    geom_smooth(aes(x = latitude, y = (ph_humus)), method = "lm", se = FALSE)
```